臺灣臺中地方法院刑事判決　　九十四年度沙簡上字第五六八號
上　訴　人　臺灣臺中地方法院檢察署檢察官
被　　　告　乙○○
上列上訴人因被告竊盜案件，不服本院沙鹿簡易庭於中華民國九
十四年八月二日所為第一審簡易判決（聲請案號：九十四年度偵
字第一一二０六號），提起上訴，檢察官並為移送併辦（九十四
年度偵字第一二八六七號），本院判決如下：
    主  文
原判決撤銷。
乙○○連續竊盜，累犯，處有期徒刑參月，如易科罰金，以參佰
元折算壹日。
    犯罪事實
一、乙○○曾因犯竊盜罪及妨害公務等罪，經臺灣高等法院臺中
    分院及本院分別以民國九十一年度上易字第二一八四號及九
    十二年度訴字第五一五號判決判處有期徒刑一年及應執行有
    期徒刑一年六月確定，經送監接續執行後，於九十四年二月
    六日假釋中付保護管束出監，並於九十四年五月二十六日縮
    刑期滿未經撤銷假釋，其未執行之刑，以已執行論。詎其猶
    不知悔改，復於受前開有期徒刑之執行完畢後五年內，僅因
    尋覓工作無著，缺錢購買毒品施用及無交通工具可代步，即
    基於意圖為自己不法之所有之概括犯意，先於：(一)九十四年
    七月六日上午十一時許，利用店主楊金麗在店內後方廚房工
    作之機會，進入楊金麗所經營位於臺中縣梧棲鎮○○路八十
    五號之「新奇服飾店」內，以徒手之方式，竊取楊金麗所有
    置於收銀機內之現金新臺幣（下同）三千六百元，得手後逃
    逸，適因楊金麗發覺聲響出外查看，乃自後追趕，並報警於
    同日上午十一時五分許，在乙○○躲藏之臺中縣梧棲鎮○○
    路一六二號旁內防火巷內將其逮捕，而扣得該乙○○竊得之
    現金三千六百元、返還予楊金麗。(二)惟乙○○復於九十四年
    七月九日上午十一時許，承前概括犯意，在臺中市○○區○
    ○路二段五十五號旁，利用車牌號碼EZL-562 號機車（價值
    約六千元）之所有人丙○○疏未將機車鑰匙拔離機車電門之
    機會，將該機車騎走，而竊得該機車，得手後供已平日代步
    使用。嗣於九十四年七月十二日下午五時三十分許，為警在
    臺中縣梧棲鎮○○路一０四號旁，為警發覺其正欲騎駛該贓
    車，而上前將其逮捕，並扣得該EZL-562 號之機車、返還予
    丙○○。
二、案經楊金麗、丙○○分別訴由臺中縣警察局清水分局報告臺
    灣臺中地方法院檢察署檢察官偵查後，聲請以簡易判決處刑
    及移送併辦。
    理  由
一、上開犯罪事實，業據被告乙○○坦承不諱，核與告訴人楊金
    麗、丙○○分別於警詢中之證、指述意旨相符，此外，復有
    該EZL-562 號機車之車輛竊盜資料個別查詢報表—查詢車輛
    認可資料一份、查獲現場與扣案物品相片六張、贓物認領保
    管單二紙（具領人分別為楊金麗與丙○○）分別附卷可稽（
    均附於臺中縣警察局清水分局刑案偵查卷內），是核被告之
    自白與事實相符，堪採為證據。本件事證明確，被告犯行堪
    以認定。
二、核被告乙○○所為，係犯刑法第三百二十條第一項之竊盜罪
    。其先後二次所為犯行，時間緊接，方法相近，犯罪之原因
    相同，又係觸犯構成要件相同之罪名，顯係基於概括犯意為
    之，應依連續犯之規定論以一罪，並依法加重其刑。檢察官
    雖僅就被告如犯罪事實欄(一)部分所載之犯行聲請簡易判決處
    刑，惟就前開業經本院認定為有罪而未經聲請簡易判決處刑
    之部分（即檢察官移送併辦之被告如犯罪事實欄(二)部分所載
    之犯行部分），既與其業經聲請之部分，具有連續犯之裁判
    上一罪關係，仍為聲請之效力所及，本於審判不可分之原則
    ，本院自應併予審理。而查，被告曾因犯竊盜罪及妨害公務
    等罪，經臺灣高等法院臺中分院及本院分別以九十一年度上
    易字第二一八四號及九十二年度訴字第五一五號判決判處有
    期徒刑一年及應執行有期徒刑一年六月確定，經送監接續執
    行後，於九十四年二月六日假釋中付保護管束出監，並於九
    十四年五月二十六日縮刑期滿未經撤銷假釋，其未執行之刑
    ，以已執行論等情，亦有其臺灣高等法院前案紀錄表在卷可
    按，其於受有期徒刑之執行完畢後五年內，再犯本件有期徒
    刑以上之罪，為累犯，應依刑法第四十七條之規定，遞加重
    其刑。原審依刑法第三百二十條第一項之規定，對於被告據
    以論罪科刑，固非無見，惟其對於檢察官移送併辦之犯罪事
    實部分，既未及加以審酌，自有未洽，上訴意旨指摘及此，
    非無理由，應由本院將原判決予以撤銷改判。爰審酌被告之
    犯罪動機與犯罪手段、其雖素行欠佳，惟其犯後已能坦承犯
    行，並有悔意，且其本件竊盜所得之財物金額與價值無多，
    告訴人楊金麗與丙○○復均於竊盜案發生後未久，即經警領
    回全部遭竊之財物，實際上損害已經回復等一切情狀，予以
    量處如主文所示之刑，並諭知易科罰金之折算標準，以示懲
    儆（原審雖就檢察官聲請以簡易判決處刑之部分，即已量處
    四月得易科罰金之有期徒刑，而本院則係就檢察官移送併辦
    之事實併予審理，惟本院審酌上開各情，認原審之量刑尚嫌
    過重，是本件雖係認檢察官之上訴為有理由而撤銷原判決，
    然並無諭知被告較重於原判決所處之刑之必要，附此敘明）。
據上論斷，應依刑事訴訟法第四百五十五條第三項、第三百六十
九條第一項前段、第三百六十四條、第二百九十九條第一項前段
，刑法第五十六條、第三百二十條第一項、第四十七條、第四十
一條第一項前段，罰金罰鍰提高標準條例第一條前段、第二條，
判決如主文。
本案經檢察官甲○到庭執行職務。
中　　華　　民　　國　九十四　年　十二　月　二十九  　日
                臺灣臺中地方法院刑事第六庭
                    審判長法  官  簡 源 希
                          法  官  林 念 祖
                          法  官  鄧 敏 雄
上正本證明與原本無異
不得上訴
                          書記官  黃 士 益
中　　華　　民　　國　　94　　年　　12　　月　　29　　日
附錄本案論罪科刑法條全文：
中華民國刑法第三百二十條第一項
意圖為自己或第三人不法之所有，而竊取他人之動產者，為竊盜
罪，處五年以下有期徒刑、拘役或五百元以下罰金。
